臺灣屏東地方法院刑事判決　　　　　　 100年度易字第1197號
公　訴　人　臺灣屏東地方法院檢察署檢察官
被　　　告　劉秉鑑
上列被告因違反詐欺案件，經檢察官提起公訴（100 年度偵緝字
第359 號），本院於準備程序進行中，因被告就被訴事實為有罪
之陳述，經告知簡式審判程序意旨，並聽取公訴人及被告之意見
後，本院合議庭裁定由受命法官獨任依簡式審判程序審理，判決
如下：
    主  文
劉秉鑑犯詐欺取財罪，處有期徒刑拾月。
    事  實
一、劉秉鑑基於意圖為自己不法之所有之詐欺取財故意，在A3un
    ion 投資網站（下稱「A3union 」，已關閉，網址不詳）掛
    名A3union 台灣區業務代表名義，散布販賣e-Gold之電子貨
    幣（「e-Gold」為網路上虛擬帳戶，A3union 網站須以e-Go
    ld之點數投資，再由A3union 轉投資金融衍生性商品，例如
    外匯、股票、期貨）及可代客投資A3union 等訊息，適徐英
    斌約於民國96年6 月間，有意自行投資A3union ，而以電子
    郵件向劉秉鑑表示欲購買e-Gold以投資A3union ，劉秉鑑為
    取信徐英斌，即寄送個人身分證影本及生活照予徐英斌，及
    依徐英斌之要求向復華商業銀行股份有限公司（已更名為「
    元大商業銀行股份有限公司」）屏東分行申請開立帳號為00
    00-00-000000-0號之帳戶（下稱系爭帳戶），再於同年7 月
    31日下午1 時45分，以電子郵件通知徐英斌應將購買之價額
    匯入系爭帳戶，並向徐英斌詐稱：「該筆款項用於購買e-Go
    ld金幣及本人於A3union 投資帳戶金額，本人並代為申請e-
    Gold帳戶，該筆款項購買A3union 投資帳戶金額，餘額將存
    入新開的e-Gold帳戶中…最後該A3union 帳戶及相關e-Gold
     帳 戶密碼交與徐英斌先生後，交易完成本人不負責日後相
    關帳戶的管理工作」等語，致徐英斌陷於錯誤，遂於同年 7
    月27日，匯款美金2 萬5,000 元至系爭帳戶。嗣劉秉鑑得款
    後，均未依約履行與徐英斌之約定事項，即於翌日逃逸無蹤
    。
二、案經徐英斌訴由臺中市警察局（現改制為臺中市政府警察局
    ）移送臺灣屏東地方法院檢察署檢察官偵查起訴。
    理  由
一、本件被告所犯係死刑、無期徒刑、最輕本刑為3 年以上有期
    徒刑以外之罪，其於準備程序中就被訴事實為有罪之陳述，
    經法官告知簡式審判程序之旨，並聽取公訴人及被告之意見
    後，本院依刑事訴訟法第273 條之1 第1 項之規定，裁定進
    行簡式審判程序。
二、上揭犯罪事實，業據被告劉秉鑑於本院審理中供承不諱（參
    見本院卷第23頁背面）。本院復審酌：告訴人徐英斌於警詢
    與偵查中指述，其於網路上搜尋A3union 業務代表，始認識
    被告，在與被告為本次交易前，僅以網路之電子郵件及電話
    聯絡約1 個月，嗣其請被告代為申請投資，並以2 萬5, 000
    元美金向被告購買e-Gold點數，惟其於96年7 月27日以復華
    銀行之0000000000000 號帳戶內之金額匯入上開款項至系爭
    帳戶後，被告即拒接電話，遂立即搬離臺南縣安定鄉港口村
    264-16號2 樓（即被告寄予徐英斌之電子信件中所載明之居
    住地址）（參臺中市警察局刑案偵查卷宗第1 至2 頁、參見
    屏東地檢署97年度偵字第2576號偵查卷宗第6 頁）等語；告
    訴人徐英斌又於97年6 月10日提出告訴狀陳明：其與被告之
    交易為單純e-Gold電子貨幣買賣交易，其曾要求被告開立復
    華銀行之美金帳戶，並確認系爭帳戶確係被告親自開立之事
    實後，始匯入上開款項至系爭帳戶，另被告曾表示因其從事
    投資行業，故有足夠之e-Gold電子貨幣可以優惠價販賣與其
    等語（參見屏東地檢署97年度偵字第2576號偵查卷宗第13頁
    ）；告訴人徐英斌再於偵查中經具結後證稱：「A3union 是
    1 個投資網站，必須用e-Gold點數投資，再由A3union 轉投
    資金融衍生性商品，例如外匯、股票、期貨。被告跟我說他
    是A3union 的代理人，可以賣我點數，我是想跟他買點數，
    然後再自己投資A3union 」、「我匯款給被告後，都沒有看
    到被告將點數轉給我」、「我匯給被告之前，他還跟我保證
    他有足夠的e-Gold」（參見屏東地檢署100 年度偵緝字第35
    9 號偵查卷宗第42、44頁）等語明確，另參以被告於96年 7
    月31日曾以電子郵件向徐英斌表示：購買資金請匯入系爭帳
    戶、「該筆款項用於購買e-Gold金幣及本人於A3union 投資
    帳戶金額，本人並代為申請e-Gold帳戶，該筆款項購買A3un
    ion 投資帳戶金額，餘額將存入新開的e-Gold帳戶中…最後
    該A3union 帳戶及相關e-Gold帳戶密碼交與徐英斌先生後，
    交易完成本人不負責日後相關帳戶的管理工作。」，有被告
    與徐英斌該日之電子郵件1 份（參見臺中市警察局刑案偵查
    卷宗）在卷可稽，此外，並有被告與徐英斌其餘通訊往來之
    電子郵件在卷足憑，堪認被告確有以上開買賣事項，向告訴
    人為詐欺之犯行。又徐英斌確於96年7 月27日以復華銀行之
    0000000000000 號帳戶匯入上開款項至系爭帳戶，亦有元大
    商業銀行股份有限公司函附之徐英斌上開帳戶於96年7 月27
    日之外會活期存款取款憑條及外匯轉讓申請書、元大商業銀
    行股份有限公司屏東分行函附之系爭帳戶自96年6 月1 日至
    97年3 月12日之交易往來明細表各1 份（參見臺中市警察局
    刑案偵查卷宗）附卷可證，足認被告前揭任意性自白其意圖
    不法之所有，基於詐欺故意而對徐英斌訛稱，以誘使徐英斌
    陷於錯誤而交付金錢，與事實相符而屬可信，本件事證明確
    ，被告詐欺取財之犯行，堪以認定。
三、核被告所為，係犯刑法第339 條第1 項之詐欺取財罪。爰審
    酌被告為專科畢業，有被告個人基本資料查詢結果1 紙在卷
    可稽（參屏東地檢署97年度偵字第2576號第3 頁），又依前
    揭卷內之被告與被害人通訊往來之信件內容，顯見被告具外
    語長才，惟竟不思憑己之力，循正當途徑賺取財物，而利用
    該項專長獲取被害人信任，進而向其詐取美金2 萬5,000 元
    ，被告所為，已無足取；且被告向被害人詐欺既遂後，於97
    年3 月29日業因本案已收受警方送達之通知書無疑，有臺中
    市警察局送達證書1 份可參（參臺中市警察局刑案偵查卷宗
    ），嗣其旋即於同年4 月7 日出境，至100 年9 月5 日始回
    國，有被告之入出境資訊連結作業系統1 紙附卷可憑，足認
    被告犯後確有積極規避刑事審判程序之逃匿情事；另其於偵
    查中及本院羈押審理時，矢口否認犯行，並狡詞飾責，且迄
    今亦未償還被害人所受損害，亦據其自陳在卷（參本院卷第
    28頁背面），犯後態度不佳，本不宜予以輕縱；惟念其至本
    院準備程序中已坦承犯行，尚知悔悟，暨其智識程度、犯罪
    之動機、手段及所生危害等一切情狀，認公訴人具體求刑 1
    年，稍嫌過重，爰量處如主文所示之刑所示之刑，以符罪刑
    適當原則。
據上論斷，依刑事訴訟法第273 條之1 第1 項、第299 條第1 項
前段，刑法第339條第1項，刑法施行法第1條之1，判決如主文。
本案經檢察官王光傑到庭執行職務。
中    華    民    國    100   年    12    月    1     日
                刑事第三庭  法  官  黃姿育
以上正本證明與原本無異。
如不服本判決應於收受判決後10日內向本院提出上訴書狀，並應
敘述具體理由；其未敘述上訴理由者，應於上訴期間屆滿後20日
內向本院補提理由書（均須按他造當事人之人數附繕本）「切勿
逕送上級法院」。
中    華    民    國   100    年    12    月    1     日
                            書記官  鍾小屏
附錄論罪科刑法條
刑法第339條第1項
意圖為自己或第三人不法之所有，以詐術使人將本人或第三人之
物交付者，處5年以下有期徒刑、拘役或科或併科1千元以下罰金
。